【裁判字號】    95,抗,1723
【裁判日期】    951229
【裁判案由】    假處分
【裁判全文】
臺灣高等法院民事裁定                  95年度抗字第1723號
抗   告   人  萬鎮建設有限公司
兼法定代理人  丙○○
抗   告   人  乙○○
共同 代理 人  江松鶴律師
上列抗告人因與相對人甲○○間假處分事件，對於中華民國95年
8 月23日臺灣桃園地方法院95年度裁全字第7262號裁定，提起抗
告，本院裁定如下：
    主  文
抗告駁回。
抗告訴訟費用由抗告人負擔。
    理  由
一、按債權人就金錢請求以外之請求，欲保全強制執行聲請假處
    分，就請求及假處分之原因，應釋明之；釋明如有不足，而
    債權人陳明願供擔保或法院認為適當者，法院得定相當之擔
    保，命供擔保後為假處分，民事訴訟法第532條、第533條準
    用第 526條第1項、第2項定有明文。所謂釋明，係指提出能
    即時調查之證據，使法院生薄弱之心證，因而信其所主張之
    事實大概如此者而言。又假處分係保全強制執行方法之一種
    ，原為在本案請求尚未經判決確定以前，預防將來債權人勝
    訴後，因請求標的之現狀變更，有日後不能強制執行或甚難
    執行之虞者而設，至債權人聲請假處分所主張之權利，債務
    人對之有所爭執者，應於現在或將來有訴訟繫屬時，請求法
    院為本案之判決，以資解決，尚非聲請假處分時，先應解決
    之問題（最高法院69年臺抗字第72號判例參照）。
二、本件相對人在原法院聲請意旨略以：坐落桃園縣楊梅鎮○○
    段136之99、136之98、136之97、136之96、136之95、136之
    49地號土地（下稱系爭土地）為第三人陳海尼所有，並於民
    國（下同）95年 6月16日信託登記予伊；又抗告人丙○○於
    93年7月2日向第三人陳海尼購買坐落同段 136之100、136之
    101、136之102、136之103、136之104 地號（合併分割後為
    136之106、136之107、136之108、136之109地號）土地，並
    指定移轉登記予其配偶即抗告人乙○○，抗告人旋即在其上
    興建住宅，詎抗告人未經伊及第三人陳海尼同意，擅自在系
    爭土地內如原裁定附圖所示編號D、B、H、L、P、T部分闢建
    碎石道路，並在道路兩旁種植樹木，底部更灌以水泥，顯已
    侵害伊及第三人陳海尼就之使用權及處分權 ， 伊依民法第
    765條、第767條之規定，自得請求除去及防止上開防害，爰
    依民事訴訟法第 532條之規定，聲請命抗告人對於如原裁定
    附圖所示編號D、B、H、L、P、T部分土地，不得為鋪設道路
    、開挖、種植樹木、通行、提供他人施工使用及其他一切將
    土地變更現狀行為之假處分等情，除已提出土地登記謄本、
    系爭土地現場照片及土地複丈成果圖為證（見原法院卷 5至
    20頁）外，復陳明願供擔保以補釋明之不足，原裁定因依首
    開規定，命相對人供擔保後，准予假處分（見本院卷3、4頁
    ），並無不合。
三、抗告論旨雖以：抗告人丙○○與第三人陳海尼間就坐落桃園
    縣楊梅鎮○○段136之100、136之105、136之106、136之107
    、136之108、136之109地號土地所訂立之買賣契約仍有效存
    在，抗告人丙○○並已依原法院94年度重訴字第 277號民事
    判決給付第三人陳海尼新台幣1,805萬7,285元，抗告人就如
    原裁定附圖所示編號D、B、H、L、P、T部分土地，自得為鋪
    設道路、開挖、種植樹木、通行、提供他人施工使用及其他
    一切將土地變更現狀之行為云云。惟查，抗告人丙○○與第
    三人陳海尼間就坐落桃園縣楊梅鎮○○段 136之100、136之
    105、136之106、136之107、136之108、136之109 地號土地
    之買賣契約是否有效存在，與抗告人得否在非屬買賣標的之
    系爭土地上為上開鋪設道路等行為，係屬二事，而後者乃應
    待本案解決之問題，尚非得據為對原裁定不服之理由，是抗
    告人執此指摘原裁定不當，聲明廢棄，為無理由，應予駁回
    。
四、據上論結，本件抗告為無理由，依民事訴訟法第495條之1第
    1項、第449條第1項、第95條、第78條、第85條第1項前段，
    裁定如主文。
中    華    民    國    95    年    12    月    29    日
                  民事第六庭    審判長法  官  林鄉誠
                                      法  官  楊豐卿
                                      法  官  梁玉芬
正本係照原本作成。
本裁定除以適用法規顯有錯誤為理由，並經本院許可外，不得再
抗告。如提起再抗告，應於收受後10日內委任律師為訴訟代理人
向本院提出再抗告狀。並繳納再抗告費新台幣１千元。
中    華    民    國    96    年    1     月    3     日
                                      書記官  常淑慧


司法院資訊處製作；財團法人民間司法改革基金會備份。
